【裁判字號】    99,交聲,2612
【裁判日期】    991231
【裁判案由】    交管條例聲異
【裁判全文】
臺灣板橋地方法院交通事件裁定        99年度交聲字第2612號
原處分機關  交通部公路總局臺北區監理所
異  議  人  范強生
即受處分人
上列異議人因違反道路交通管理處罰條例案件，對於交通部公路
總局臺北區監理所於民國99年8 月17日以北監營裁字第裁40-DB0
000000號所為之裁決處分（原舉發案號：桃園縣政府警察局99年
7 月12日桃警局交字第DB0000000 號），聲明異議，本院裁定如
下：
    主  文
異議駁回。
    理  由
一、按汽車駕駛人，行經有燈光號誌管制之交岔路口闖紅燈者，
    處新臺幣（下同）一千八百元以上五千四百元以下罰鍰；汽
    車駕駛人有第五十三條情形者，記違規點數三點，道路交通
    管理處罰條例第53條第1 項、第63條第1 項第3 款分別定有
    明文。
二、原處分意旨略以：異議人即受處分人范強生於民國99年7 月
    12日上午10時44分許，駕駛車牌號碼為J8G-676 號之重型機
    車，行經有燈光號誌管制之新北市樹林區（改制前之臺北縣
    樹林市○○○路與工興街之交岔路口（下稱系爭路口）時闖
    紅燈右轉行駛工興街，經桃園縣政府警察局龜山分局迴龍派
    出所執勤警員當場以桃警局交字第DB0000000 號違反道路交
    通管理事件通知單舉發（下稱舉發通知單）。嗣異議人依法
    提出申訴，經交通部公路總局臺北區監理所於99年8 月17日
    以北監營裁字第裁40-DB0000000號裁決書裁決，裁處異議人
    罰鍰一千八百元，並記違規點數三點。
三、異議意旨則略以：系爭路口有大量監視器，警方卻無法提出
    監視器錄影畫面證明本件違規行為，僅憑舉發警員一人說詞
    ，實難以信服，爰聲明異議云云。
四、經查：
(一)異議人確有駕駛上開機車在系爭路口右轉行駛工興街之事實
    ，為異議人所不爭執，並有上開舉發通知單一份在卷可稽，
    是此部分之事實堪以認定，合先敘明。
(二)關於異議人通過系爭路口時之燈號部分，證人即舉發警員謝
    郡倫於本院調查時具結證稱：當時其執行巡邏勤務，駕駛機
    車在工興街等紅燈，後來工興街綠燈時，三興路就是紅燈，
    該處之車輛全部停止，只有異議人一部機車仍從該處駛入工
    興街，其便迴轉過來沿工興街追趕異議人後加以攔停舉發等
    語（參見本院99年9 月15日訊問筆錄第2 、3 頁）。異議人
    於本院調查時雖稱當時其方向為綠燈，然經本院當庭勘驗證
    人謝郡倫所提舉發當時錄音檔案結果，異議人遭舉發時雖有
    爭執，但最後表示真的沒有印象等語（參見上開本院訊問筆
    錄第5 頁），異議人於本院審理中自承確為其聲音，而當時
    所稱沒有印象是指對闖紅燈沒有印象等語。按異議人若確未
    闖紅燈，當場理應堅稱自己沒有闖紅燈，又怎會用不確定之
    語氣稱「沒有印象」？反之，按警員謝郡倫當時並非執行定
    點取締交通違規之勤務，只是在執行巡邏勤務時恰好經過系
    爭路口，若非其確實親眼目睹異議人有駕車闖紅燈之違規行
    為，衡情亦無無端自後追趕攔停異議人加以誣陷之理。兩相
    比較之下，當以證人謝郡倫之證述較為可採，是異議人應確
    有闖紅燈之行為，堪以認定。
(三)至異議人要求錄影舉證部分，按舉發員警本人為目擊者，性
    質上亦為證人，其於法院中以證人身分經具結後所為之證述
    ，即為證據之一，並非一定要有攝影畫面為證。且於未裝設
    自動感應攝影器材路段，就「闖紅燈」等一瞬間突發之交通
    違規行為，因無法期待員警於發現後能及時攝影取證，事實
    上亦僅能仰賴舉發員警目視為之，別無其他舉證之可能，如
    無其他證據顯示舉發員警有誤認或故意構陷之情事時，尚難
    以舉發員警無法提出其他證據佐證，即認其所述不可採信，
    否則未裝設自動感應攝影儀器之路段，或如證人謝郡倫所證
    舉發當時監視器維修時（參見上開本院訊問筆錄第4 頁），
    豈非將陷入駕駛人得任意闖紅燈違規之狀態，自非妥適，道
    路交通管理處罰條例第7 條之2 第1 項第1 款即規定就闖紅
    燈之違規行為得以逕行舉發，可資參照。
五、綜上所述，異議人執前揭情詞為辯，均非足採，其確有本件
    闖紅燈之違規事實，堪以認定。據此，原處分機關依道路交
    通管理處罰條例第53條第1 項、第63條第1 項第3 款之規定
    ，裁處異議人罰鍰一千八百元，並記違規點數三點，核無不
    當，本件異議為無理由，應予駁回。
六、據上論斷，應依道路交通事件處理辦法第18條，裁定如主文
    。
中    華    民    國    99    年    12    月    31    日
                  交通法庭  法  官 張紹省
上列正本證明與原本無異。
如不服本裁定，應於裁定送達後五日內敘明抗告理由，向本院提
出抗告狀。
                            書記官 周雅玲
中    華    民    國    99    年    12    月    31    日

司法院資訊處製作；財團法人民間司法改革基金會備份。
